---
title: "CarEmission"
date:   "`r Sys.Date()`"
output: rmarkdown::html_vignette
vignette: >
  %\VignetteIndexEntry{CarEmission}
  %\VignetteEngine{knitr::rmarkdown}
  %\VignetteEncoding{UTF-8}
---

```{r, include = FALSE}
knitr::opts_chunk$set(
  collapse = TRUE,
  comment = "#>",
  message = F, 
  warning = F
)
```

```{r setup1, include=FALSE, results='hide'}
library(CarEmission)
```


**Jakub Kaczmarski**

**e-mail:** *[jkacz@student.agh.edu.pl](jkacz@student.agh.edu.pl)*.

***
# Wprowadzenie
***

Pakiet „CarEmision” powstał na potrzeby projektu z przedmiotu "Metody Inwentaryzacji 
i Szacowania Emisji".
Jego głównym zadaniem jest obliczanie poziomu emisji zanieczyszczeń wydzielanych przez poszczególne typy aut na podstawie danych Europejskiej Agencji Środowiska (EEA). Dodatkowym autem jest możliwość zwizualizowania wybranych danych na różnego rodzaju wykresach przy użyciu przygotowanych i zawartych w pakiecie funkcji.


Dane, na których pracujesz nasza funkcja dostpne sa na stronie [Europejska Agencja Srodowiska](https://www.eea.europa.eu/).



***
## Sposob instalacji pakietu CarEmission
***

Pakiet znajduje si na portalu [github](https://github.com/), przez co konieczne jest zainstalowanie pakietu `devtools`, służącego do pobierania i instalacji znajdujących się na portalu repozytoriów.

```{r setup, eval=FALSE}
# w razie potrzeby należy zainstalować pakiet devtools
if (!require(devtools)) {install.packages("devtools"); require(devtools)}

# instalacja z GitHub (bez winiety)
install_github("Jaak0v/CarEmission")
# instalacja z GitHub (z winietą)
install_github("Jaak0v/CarEmission", force = T, build_vignettes= T)
# lub w razie problemów z komenda install_github
install_git("https://github.com/Jaakov/CarEmission")
library(CarEmission)
```

W celu zapewnienia poprawnego działania pakietu koniecznej jest zainstalowanie poniżej wymienionych bibliotek: 
```{r, eval=FALSE}
#install.packages("base")
library(base)
#install.packages("dplyr")
library(dplyr)
#install.packages("ggplot2")
library(ggplot2)
#install.packages("magrittr")
library(magrittr)
#install.packages("tidyverse")
library(tidyverse)
#install.packages("qpdf")
library(qpdf)
```
